

# Vanessa Berdayes López

Data de nascimento: 11/11/1986 E-mail: berdayesvane@hotmail.com

Celular: (19) 999249994

Endereço: Av. Vittório Veneto, Jardim Padre Bento – Itu/SP LinkedIn: <a href="https://www.linkedin.com/in/vanessa-berdayes/">https://www.linkedin.com/in/vanessa-berdayes/</a>

#### Resumo

Engenheira de Minas com 7 anos de experiência, dos quais os últimos anos foram atuando no departamento de planejamento, monitoramento e controle de projetos de uma multinacional. Possuo pós-graduação em Gerenciamento de Projetos e conhecimentos em MS Project e Excel.

Trabalhando como engenheira de planejamento, controle e monitoramento no projeto de construção de uma usina siderúrgica de 1.5 milhões de toneladas de aço líquido por ano, desenvolvi a habilidade de identificar, analisar, tomar ações preventivas e/ou corretivas para solucionar problemas no projeto, fazendo visitas às frentes de trabalho e interface junto a área de produção para análise de dados, alinhamento de objetivos e ações entre todos os envolvidos, o que permitiu-me controlar o tempo e os custos de produção mantendo a qualidade do serviço, monitorar as variações entre o real e o planejado, gerenciar as mudanças ocorridas e manter a equipe motivada e com foco nos objetivos.

#### **Experiências profissionais**

**Andrade Gutierrez Engenharia S.A.** Venezuela. 07/2013 – 11/2016. Construção de uma usina siderúrgica **Engenheira de Planejamento:** 

- Realizei o monitoramento e controle do cronograma de produção para a construção da usina siderúrgica de 1.5 milhões de toneladas de aço liquido por ano.
- Desenvolvi o cronograma físico para a construção de 225 torres de transmissão elétrica de 400 kV e 115 kV.
- Elaborei cenários e previsões para a correção de desvios no avanço físico do projeto.
- Efetuei a gestão de subempreiteiros a fim de garantir a execução do projeto dentro do planejado.
- Preparei relatórios gerenciais, apresentações para a diretoria e realização de reuniões de análise.

## Engenheira de Perfuração e Detonação:

- Aprovei o plano de fogo para detonações de rochas apresentados pelos subempreiteiros.
- Gerenciei os trabalhos de perfuração, carregamento dos furos, sequência de detonação e a segurança da área.
- Coordenei a distribuição dos explosivos e acessórios.
- Elaborei a demanda de materiais explosivos e gestão de estoque.

**Gerenpro C.A** Venezuela. 07/2011 – 11/2012.

Cooperativa "Cegma" Venezuela. 12/2010 – 06/2011. Concentração magnética de mineral de ferro.

## Engenheira de Qualidade.

- Conduzi a coleta e preparação de amostras, análises físicas e de umidade do mineral de ferro.
- Efetuei análises químicas dos minerais e elaborei a documentação técnica dos processos desenvolvidos.
- Realizei inspeções de campo na usina para implementação de ações corretivas a fim de obter melhorias nos índices de qualidade.

## Formação

#### Desenvolvedora Front-End.

Toti. (Atual)

## Especialista em Gerenciamento de Projetos.

Universidade Católica Andrés Bello. Venezuela. (2012 – 2015).

## Engenharia de Minas.

Universidade de Oriente Núcleo Bolívar. Venezuela. (2004 – 2010).

## Publicações, idiomas e formação adicional

- Metodologia de análise para a simulação e controle da fragmentação da rocha utilizando o software ImageJ em detonações. <a href="https://issuu.com/geominas/docs/geominas52">https://issuu.com/geominas/docs/geominas52</a>
- Português (fluente), espanhol (nativo).
- Word (avançado), PowerPoint (avançado), Excel (intermediário) Project (intermediário), (HTML, CCS, JavaScript) (básico).